【裁判字號】    99,交易,266
【裁判日期】    990618
【裁判案由】    公共危險
【裁判全文】
臺灣臺北地方法院刑事判決             99年度交易字第266號
公  訴  人  台灣台北地方法院檢察署檢察官
被      告  甲○○
上列被告因公共危險案件，經檢察官提起公訴（99年度偵字第
8380號），本院判決如下：
    主  文
甲○○服用酒類，不能安全駕駛動力交通工具而駕駛，處拘役伍
拾玖日，如易科罰金，以新台幣壹仟元折算壹日。緩刑參年。
    事  實
一、甲○○於民國99年1 月16日20時許，在台北市○○區○○街
    50號附近飲用酒類後，已達不能安全駕駛動力交通工具之程
    度後，仍騎乘車牌號碼CJW-016 號重型機車行駛於台北市○
    ○區○○街。嗣於同日21時48分許，途經台北市○○區○○
    街114 巷口時，為警攔檢，測得其呼氣酒精濃度達每公升
    0.56毫克。
二、案經台北市政府警察局信義分局報告台灣台北地方法院檢察
    署檢察官偵查起訴。
    理  由
一、被告對於公訴人所提之證據資料及以下本院作為判斷依據之
    各項證據資料，均同意或不爭執其證據能力，本院審酌該等
    言詞供述及書面作成時之情況，認為以之作為證據為適當，
    依刑事訴訟法第159 條之5 規定，均得作為證據。
二、上開犯罪事實，業據被告甲○○坦承不諱，復有酒精濃度測
    定紀錄表、生理平衡檢測表、台北市政府警察局舉發違反道
    路交通管理事件通知單、刑法第185 條之3 案件測試觀察紀
    錄表在卷可參，堪認被告之自白與事實相符。本件事證明確
    ，被告犯行洵堪認定。
三、核被告所為，係犯刑法第185 條之3 服用酒類致不能安全駕
    駛動力交通工具而駕駛罪。爰審酌被告呼氣酒精濃度為每公
    升0.56毫克，酒精濃度並非甚高，其素行尚可，且坦承犯行
    ，知所悔悟等一切情狀，量處如主文所示之刑，並諭知易科
    罰金之折算標準。末查，被告前未曾因故意犯罪受有期徒刑
    以上刑之宣告，有台灣高等法院被告前案紀錄表存卷可參，
    經此司法偵審程序後，當知所警惕，本院認其所受宣告之刑
    ，以暫不執行為適當，爰諭知被告緩刑3 年，以勵自新，並
    觀後效。
據上論斷，應依刑事訴訟法第284 條之1 、第299 條第1 項前段
，刑法第185 條之3 、第41條第1 項前段、第74條第1 項第1 款
，刑法施行法第1 條之1 第1 項，判決如主文。
本案經檢察官高維駿到庭執行職務
中    華    民    國    99    年    6     月    18    日
                    刑事第七庭    法  官  林欣苑
上正本證明與原本無異。
如不服本判決應於收受送達後10日內向本院提出上訴書狀，並應
敘述具體理由；其未敘述上訴理由者，應於上訴期間屆滿後20日
內向本院補提理由書（均須按他造當事人之人數附繕本）「切勿
逕送上級法院」。
                                  書記官  劉英芬
中    華    民    國    99    年    6     月    18    日
附錄論罪法條
中華民國刑法第185條之3
服用毒品、麻醉藥品、酒類或其他相類之物，不能安全駕駛動力
交通工具而駕駛者，處1 年以下有期徒刑、拘役或科或併科15萬
元以下罰金。

司法院資訊處製作；財團法人民間司法改革基金會備份。
